臺灣臺北地方法院民事裁定　　　　　　　100年度抗字第319號
抗　告　人　瀚得科技股份有限公司
法定代理人　張宸碩原名張國彬.
相　對　人　協新汽車股份有限公司
法定代理人　蔡奇
上列當事人間請求本票裁定事件，抗告人對於民國100年11月24
日本院100年度司票字第12030號裁定提起抗告，本院裁定如下：
    主  文
抗告駁回。
抗告程序費用新臺幣壹仟元由抗告人負擔。
    理  由
一、按執票人向本票發票人行使追索權時，得聲請法院裁定後強
    制執行，票據法第123條有所明文。又按票據法第123條所定
    執票人就本票聲請法院裁定強制執行事件，由票據付款地之
    法院管轄。發票人主張本票係偽造、變造者，於前條裁定送
    達後20日內，得對執票人向為裁定之法院提起確認之訴。非
    訟事件法第194條第1項、第195條第1項亦有規定。另按執票
    人依票據法第123條規定，聲請法院裁定許可對發票人強制
    執行，係屬非訟事件，此項聲請之裁定，及抗告法院之裁定
    ，僅依非訟事件程序，就本票形式上之要件是否具備予以審
    查為已足，並無確定實體上法律關係存否之效力，如發票人
    就票據債務之存否有爭執時，應由發票人提起確認之訴，以
    資解決（最高法院57年台抗字第76號判例意旨參照）。
二、本件相對人主張其執有抗告人與第三人張宸碩（原名張國彬
    ）、陳韋陵於民國99年5月20日所共同簽發面額為新臺幣（
    下同）3,062,340元，付款地為臺北市○○○路○段270號5樓
    ，利息按年息18%計算，並免除作成拒絕證書，到期日為100
    年9月20日之本票乙紙，詎於到期後經提示僅獲償857,600元
    ，尚餘2,204,740元未獲付款，為此聲請原法院裁定准予強
    制執行等情，業據相對人提出與所述相符之本票為證。
三、本件抗告意旨略以：抗告人於100年5月20日向相對人承租自
    小客車（車號0522-22）乙輛，並抵押保證金予相對人，嗣
    抗告人於100年2月時提出購回系爭租賃車輛，相對人結算後
    即致函抗告人，抗告人亦已簽章回傳，並準備匯入結清金額
    ，詎相對人卻反悔表明要提高結清金額，雙方屢次協商不成
    ，抗告人多次想將系爭車輛歸還，並取回所押之保證金，然
    相對人均以車輛折價為由拒絕退還；又系爭車輛之月租金為
    53,600元，則從2月份至8月份間共428,800元，亦應由結清
    金額扣除，是相對人以與實際債務數額不符之金額為請求標
    的顯有不當。為此，爰依法提起抗告，請求准廢棄原裁定等
    語。
四、經查，法院就本票裁定事件僅就本票是否具備形式要件而為
    審查，本件原審法院依非訟事件程序審查，認系爭本票已符
    合票據法第123條之規定，而為准予強制執行之裁定，經核
    並無違誤。至於本件抗告人所陳系爭本票所負債務與兩造間
    實際債務金額不符等情，經核均係屬實體法上權利義務關係
    存否及是否已經清償之爭執，依前開說明，自應由抗告人另
    行提起訴訟以資救濟，而非本件非訟程序所得加以審究。準
    此，原審法院據此裁定系爭本票准予強制執行，並無不當，
    本件抗告人以上開事由提起抗告，洵無足採。抗告意旨指摘
    原裁定不當，求予廢棄，委無理由，應予駁回。
五、據上論結，本件抗告為無理由，爰依非訟事件法第21條第2
    項、第24條第1項、第46條，民事訴訟法第495條之1第1項、
    第449條第1項、第78條，裁定如主文。
中    華    民    國   100    年    12    月    20    日
                  民事第四庭  審判長法  官  張瑜鳳
                                    法  官  陳靜茹
                                    法  官  陳杰正
以上正本係照原本作成。
本裁定除以適用法規顯有錯誤為理由，不得再抗告。如提起再抗
告，應於收受後10日內委任律師為訴訟代理人向本院提出再抗告
狀，並繳納再抗告費新臺幣1,000元。
中    華    民    國   100    年    12    月    20    日
                                    書記官  王怡屏